【裁判字號】    89,易,1524
【裁判日期】    890619
【裁判案由】    竊盜
【裁判全文】
臺灣板橋地方法院刑事判決                        八十九年度易字第一五二四號
    公  訴  人  臺灣板橋地方法院檢察署檢察官
    被      告  甲○○
右列被告因贓物案件，經檢察官提起公訴（八十九年度偵字第六四八八號），本院判
決如左：
    主  文
甲○○收受贓物，處拘役伍拾日，如易科罰金，以佰元折算壹日。
    事  實
一、甲○○曾於民國（下同）八十八年六月三日因詐欺案件，經本院以八十八年度易
    字第一七八四號判決處有期徒刑四月，緩刑二年，於同年七月十三日確定，現仍
    在緩刑期間內，竟不知悔改，明知真實姓名年籍不詳之「李宏耀」之男子所持有
    之引擎號碼ＥＴ二九五三五五號輕型機車，車身後懸掛之ＴＤＧ─四八八號車牌
    係來歷不明之贓物（按該車牌係乙○○所有，於八十九年二月一日九時許，在台
    中市南區學府旁為不詳姓名之人所竊盜之財物），仍於八十九年二月二十九日十
    五時許，在台北縣永和市○○路附近，無償自「李宏耀」收受車後懸掛上開車牌
    之機車供己使用。嗣於同年二月二十九日十六時許，騎乘上開機車，在台北市中
    正區○○○路、愛國西路口，為警當場查獲。
二、案經臺北市政府警察局中正第一分局移送臺灣臺北地方法院檢察署呈請臺灣高等
    法院檢察署令轉台灣板橋地方法院檢察署檢察官偵查起訴。
    理  由
一、訊據被告甲○○固坦承於右揭時地騎乘前開機車（引擎號碼ＥＴ二九五三五五號
    ）上懸掛乙○○遭竊之「ＴＤＧ─四八八」號之車牌，為警查獲之事實不諱，惟
    矢口否認有收受贓物之犯行，辯稱：上開機車係伊於被查獲前一年多在永和市○
    ○路的海產店向「李宏耀」借來使用，伊不知所懸掛之「ＴＤＧ─四八八」車牌
    來源有問題云云。經查「ＴＤＧ─四八八」車牌係被害人乙○○於八十九年二月
    一日九時許，在台中市南區學府旁被竊走等情，有車輛竊盜車牌失竊資料個別查
    詢報表─查詢車輛認可資料一紙附卷可稽，該「ＴＤＧ─四八八」機車車牌，係
    屬他人失竊之贓物，已無庸置疑；再者，被告於前偵查中業已供承：伊係於八十
    九年二月二十九日十五時許向「李宏耀」借來使用云云（見臺灣臺北地方法院檢
    察署八十九年度偵字第四九四二號偵查卷：第十九頁反面），則其嗣於本院改稱
    ：該車牌係於本件查獲前一年多所借得乙節，亦難採信。又被告於本院審理中自
    承：當時於喝酒時，始與「李宏耀」相識，亦不知悉該名男子之具體年籍、住居
    所、聯絡方法等資料等情（見本院八十九年六月五日審判筆錄），被告既係向交
    往尚淺並無深厚情誼，甚且不知真實姓名、住居所等任何相關年籍資料及聯絡方
    法之成年男子借用懸掛上開車牌之機車，衡情對於該機車來源是否合法一節當有
    產生合理懷疑之餘地，而「李宏耀」出借上開機車時，並未一併出示或交付行車
    執照等合法來源證明文件等情，復據被告供述明確，被告向「李宏耀」借用機車
    時既未取得行車執照等合法來源證明文件，尤難認其主觀上對於該車來源有異一
    事竟毫無認識與預見，足徵其主觀上確有贓物犯行之認知與意欲，被告前開辯解
    ，純屬事後卸責之詞，委無足採。綜上所述，本件事證已臻明確，被告犯行洵堪
    認定。
二、核被告所為，係犯刑法第三百四十九條第一項之收受贓物罪。至於公訴意旨認為
    被告於上揭時地收受引擎號碼ＥＴ二九五三五五號輕型機車，亦觸犯刑法第三百
    四十九條第一項之收受贓物罪。惟查，引擎號碼ＥＴ二九五三五五號輕型機車，
    因監理站及警方均無法查出是否為贓物，可能是報廢或丟棄之物，所以警方當時
    僅移送贓車車牌，業據證人即本案查獲員警丙○○到庭證述屬實（見本院八十九
    年五月十五日訊問筆錄），是公訴人認被告此部分涉有收受贓物罪即有未合，此
    外復查無其他積極證據證明被告確有公訴人所指此部分之犯行，惟公訴人認此部
    分與前開論處罪刑部分為實質上一罪，爰不另為無罪之諭知，併此敘明。爰審酌
    被告有上開前科，現仍假釋中，其明知上開車牌係來路不明之贓物，竟為貪圖自
    身一時便利予以收受而騎乘使用，並參酌其犯罪之手段、所收受之贓物價值及犯
    罪後態度等一切情狀，量處如主文所示之刑，並諭知易科罰金之折算標準，以示
    懲戒。至扣案鑰匙一支，雖被告自承為其所有（見八十九年二月二十九日警訊筆
    錄），惟因與被告所犯本案收受贓物罪無涉，故本院不為沒收之諭知，附此說明
    。
據上論斷，應依刑事訴訟法第二百九十九條第一項前段，刑法第三百四十九條第一項
、第四十一條，罰金罰鍰提高標準條例第一條前段、第二條，判決如主文。
本案經檢察官黃明絹到庭執行職務。
中      華      民      國      八十九      年    六      月    十九    日
                                      臺灣板橋地方法院刑事第四庭
                                          法  官  劉  大  衛
右正本證明與原本無異。
如不服本判決，應於判決送達後十日內，向本院提出上訴狀。
              書記官  蕭  興  南
中      華      民      國      八十九      年    六      月    二十七  日
附錄本案論罪科刑法條全文：
刑法第三百四十九條
收受贓物者，處三年以下有期徒刑、拘役或五百元以下罰金。
搬運、寄藏、故買贓物或為牙保者，處五年以下有期徒刑、拘役或科或併科一千元以
下罰金。
因贓物變得之財物，以贓物論。


司法院資訊處製作；財團法人民間司法改革基金會備份。
